Inventaris van de archieven van het Hoofdbestuur van het Staatsbedrijf der Posterijen, Telegrafie en Telefonie: Commissie van Overleg, 1918-1942
Nationaal Archief, Den Haag
Commissie van Overleg [PTT]
PTT / Cie. Overleg
1918-1942
W21021
4.40 meter; 49 inventarisnummers.
Normale geschreven, getypte en gedrukte documenten, geen bijzondere handschriften.
Nationaal Archief, Den Haag
Commissie van overleg (PTT), 1918-1942
De Commissie van Overleg had tot taak om kontakt tussen de directie en het personeel te bevorderen. De commissie is ontstaan dankzij de rapportage van de staatscommissie Salverda de Grave. Het archief bestaat uitsluitend uit stukken van algemene aard: ingebonden notulen, ingekomen stukken en jaarverslagen.
Archiefvorming
Geschiedenis van de archiefvormer
De Commissie van Overleg is ingesteld bij Koninklijk Besluit no. 28 op 19 december 1918. De datum van opheffing is niet bekend, maar het archief loopt door tot en met 1942. De samenstelling van de Commissie van Overleg werd bijna elk jaar gewijzigd.
De Commissie van Overleg had tot taak om kontakt te houden tussen de directie en het personeel te bevorderen. De commissie is ontstaan dankzij de rapportage van de staatscommissie Salverda de Grave.
De Commissie van Overleg bestond uit één subcommissie. De taak van deze subcommissie was het ontwerpen van een reglement van orde.
Geschiedenis van het archiefbeheer
Het archief van de Commissie van Overleg is een zgn. gedeponeerd archief. De gedeponeerde archieven bestaan uit de volgende categorieën, te weten:
commissie-archieven
nalatenschappen
niet binnen afdelingsverband ondergebrachte diensten
De verwerving van het archief
De rechtstitel is (nog) onbekend
Inhoud en structuur van het archief
2.16
Aanwijzingen voor de gebruiker
Openbaarheidsbeperkingen
Volledig openbaar.
Materiële beperkingen
Aanvraaginstructie
Openbare archiefstukken kunnen online worden aangevraagd en gereserveerd. U kunt dit ook via de terminals in de studiezaal van het Nationaal Archief doen. Om te kunnen reserveren dient u de volgende stappen te volgen:
U maakt een profiel aan op www.gahetna.nl, en logt vervolgens in
Via de archiefinventaris (alleen de beschrijvingen met rode nummers) selecteert u het gewenste archiefstuk door op de knop 'Reserveren' te klikken
In het volgende scherm geeft u aan op welke dag u het archiefstuk wilt inzien
Indien u zich bevindt in de studiezaal en een tafelnummer heeft ontvangen kunt u dit nummer vermelden. Als u geen tafelnummer heeft kunt u tafelnummer 777 laten staan
Vervolgens bevestigt u uw reservering door deze te versturen.
Verwant materiaal
Beschikbaarheid van kopieën
Beschrijving van de series en archiefbestanddelen
- Notulen en ingekomen stukken, 1.
  - Notulen en ingekomen stukken van de Commissie van Overleg van de PTT, 1919-1921; 1; 1 deel
  - Notulen en ingekomen stukken van de Commissie van Overleg de PTT, 1919-1921; 2; 1 deel
  - Notulen en ingekomen stukken van de Commissie van Overleg van de PTT, 1921-1922; 3; 1 deel
  - Notulen en ingekomen stukken van de Commissie van Overleg van de PTT, 1922-1923; 4; 1 deel
  - Notulen en ingekomen stukken van de Commissie van Overleg van de PTT, 1923-1924; 5; 1 deel
  - Notulen en ingekomen stukken van de Commissie van Overleg van de PTT, 1924-1925; 6; 1 deel
  - Notulen en ingekomen stukken van de Commissie van Overleg van de PTT, 1925; 7; 1 deel
  - Notulen en ingekomen stukken van de Commissie van Overleg van de PTT, 1926-1927; 8; 1 deel
  - Notulen en ingekomen stukken van de Commissie van Overleg van de PTT, 1927; 9; 1 deel
  - Notulen en ingekomen stukken van de Commissie van Overleg van de PTT, 1927; 10; 1 deel
  - Notulen en ingekomen stukken van de Commissie van Overleg van de PTT, 1928; 11; 1 deel
  - Notulen en ingekomen stukken van de Commissie van Overleg van de PTT, 1928; 12; 1 deel
  - Notulen en ingekomen stukken van de Commissie van Overleg van de PTT, 1929; 13; 1 deel
  - Notulen en ingekomen stukken van de Commissie van Overleg van de PTT, 1929; 14; 1 deel
  - Notulen en ingekomen stukken van de Commissie van Overleg van de PTT, 1930; 15; 1 deel
  - Notulen en ingekomen stukken van de Commissie van Overleg van de PTT, 1930; 16; 1 deel
  - Notulen en ingekomen stukken van de Commissie van Overleg van de PTT, 1930; 17; 1 deel
  - Notulen en ingekomen stukken van de Commissie van Overleg van de PTT, 1931; 18; 1 deel
  - Notulen en ingekomen stukken van de Commissie van Overleg van de PTT, 1931; 19; 1 deel
  - Notulen en ingekomen stukken van de Commissie van Overleg van de PTT, 1931; 20; 1 deel
  - Notulen en ingekomen stukken van de Commissie van Overleg van de PTT, 1932; 21; 1 deel
  - Notulen en ingekomen stukken van de Commissie van Overleg van de PTT, 1932; 22; 1 deel
  - Notulen en ingekomen stukken van de Commissie van Overleg van de PTT, 1932; 23; 1 deel
  - Notulen en ingekomen stukken van de Commissie van Overleg van de PTT, 1933; 24; 1 deel
  - Notulen en ingekomen stukken van de Commissie van Overleg van de PTT, 1933; 25; 1 deel
  - Notulen en ingekomen stukken van de Commissie van Overleg van de PTT, 1933; 26; 1 deel
  - Notulen en ingekomen stukken van de Commissie van Overleg van de PTT, 1934; 27; 1 deel
  - Notulen en ingekomen stukken van de Commissie van Overleg van de PTT, 1934; 28; 1 deel
  - Notulen en ingekomen stukken van de Commissie van Overleg van de PTT, 1935; 29; 1 deel
  - Notulen en ingekomen stukken van de Commissie van Overleg van de PTT, 1935; 30; 1 deel
  - Notulen en ingekomen stukken van de Commissie van Overleg van de PTT, 1936; 31; 1 deel
  - Notulen en ingekomen stukken van de Commissie van Overleg van de PTT, 1936; 32; 1 deel
  - Notulen en ingekomen stukken van de Commissie van Overleg van de PTT, 1936; 33; 1 deel
  - Notulen en ingekomen stukken van de Commissie van Overleg van de PTT, 1937; 34; 1 deel
  - Notulen en ingekomen stukken van de Commissie van Overleg van de PTT, 1937; 35; 1 deel
  - Notulen en ingekomen stukken van de Commissie van Overleg van de PTT, 1937; 36; 1 deel
  - Notulen en ingekomen stukken van de Commissie van Overleg van de PTT, 1938; 37; 1 deel
  - Notulen en ingekomen stukken van de Commissie van Overleg van de PTT, 1938; 38; 1 deel
  - Notulen en ingekomen stukken van de Commissie van Overleg van de PTT, 1938; 39; 1 deel
  - Notulen en ingekomen stukken van de Commissie van Overleg van de PTT, 1939; 40; 1 deel
  - Notulen en ingekomen stukken van de Commissie van Overleg van de PTT, 1939; 41; 1 deel
  - Notulen en ingekomen stukken van de Commissie van Overleg van de PTT, 1939; 42; 1 deel
  - Notulen en ingekomen stukken van de Commissie van Overleg van de PTT, 1940; 43; 1 deel
  - Notulen en ingekomen stukken van de Commissie van Overleg van de PTT, 1940; 44; 1 deel
  - Notulen en ingekomen stukken van de Commissie van Overleg van de PTT, 1941; 45; 1 deel
  - Notulen en ingekomen stukken van de Commissie van Overleg van de PTT, 1941-1942; 46; 1 deel
  - Notulen en ingekomen stukken van de Commissie van Overleg van de PTT, 1941-1942; 47; 1 deel
- Jaarverslagen, 2.
  - Stukken betreffende jaarverslagen van de Commissie van Overleg inzake de verrichte activiteiten, 1919-1930; 48; 1 pak
  - Stukken betreffende jaarverslagen van de Commissie van Overleg inzake de verrichte activiteiten, 1931-1939; 49; 1 pak